【裁判字號】    99,上更(一),32
【裁判日期】    990408
【裁判案由】    違反毒品危害防制條例
【裁判全文】
臺灣高等法院臺中分院刑事判決      99年度上更(一)字第32號
上  訴  人
即  被  告  乙○○
指定辯護人  本院公設辯護人丙○○
上列上訴人因違反毒品危害防制條例案件，不服臺灣臺中地方法
院98年度訴字第411號中華民國98年7月7日第一審判決（起訴案
號：臺灣臺中地方法院檢察署97年度偵字第28487號），提起上
訴，判決後，由最高法院發回更審，本院判決如下：
    主  文
原判決關於乙○○有罪部分撤銷。
乙○○所犯如附表一所示之販賣第三級毒品罪，各處刑如附表一
「所犯罪名及應處之刑」欄所載。主刑部分應執行有期徒刑伍年
月。
    犯罪事實
一、乙○○明知愷他命（Ketamine，俗稱Ｋ他命）係屬毒品危害
    防制條例第2條第2項第3款所規定之第三級毒品，非經許可
    不得持有、販賣，竟因缺錢花用，基於販賣第三級毒品愷他
    命以營利之犯意，於附表一所示之時間、地點，以附表一所
    示之方式及金額等行為態樣，而分別販賣第三級毒品愷他命
    予附表一所示之人（其等販賣之時間、地點、聯絡方式及金
    額等行為態樣，詳如附表一所示）。
二、嗣於97年12月4日上午8時許，經警持臺灣臺中地方法院搜索
    票，在臺中市○區○○○路1段157巷7號6樓之10查獲乙○○
    ，並扣得第三級毒品愷他命46包及其所有供分裝第三級毒品
    愷他命用之夾鏈袋50個、行動電話2支【其中MOTOROLA廠牌
    ，門號0000000000號行動電話1支（含SIM卡），為供聯絡販
    賣毒品之用】、用以秤量分裝販賣電子磅秤1個、現金新臺
    幣（下同）16700元（其中販賣毒品所得為6000元）等物。
三、案經彰化縣警察局報請臺灣臺中地方法院檢察署檢察官偵查
    起訴。
    理    由
一、證據能力之認定：按被告以外之人於審判外之陳述，雖不符
    合刑事訴訟法第159條之1至159條之4之規定，但經當事人於
    審判程序同意作為證據，法院審酌該言詞陳述或書面陳述作
    成時之情況，認為適當者，亦得為證據。再者，當事人、代
    理人或辯護人於法院調查證據時，知有第159條第1項不得為
    證據之情形，而未於言詞辯論終結前聲明異議者，視為有前
    項之同意，同法第159條之5定有明文。上訴人即被告乙○○
    （以下稱被告）及公設辯護人，於本院審理時，對於被告以
    外之人於警詢時之陳述，均不爭執其證據能力，本院審酌前
    開證人於警詢中係分別就其買受毒品之情節而為陳述，核無
    違法取證及證明力明顯過低之瑕疵，認為適當，均得作為證
    據。次按被告以外之人於偵查中向檢察官所為陳述，除顯有
    不可信之情況者外，得為證據，刑事訴訟法第159條之1第2
    項定有明文。蓋因檢察官代表國家偵查犯罪，依法得訊問被
    告、證人及鑑定人，且對被告有利、不利之情形均須注意，
    況徵諸實務運作，檢察官實施刑事偵查程序，亦能恪遵法定
    程序之要求，不致有違法取證情事且可信度極高，是被告以
    外之人前於偵查中已具結而為證述，除反對該項供述得具有
    證據能力之一方，已釋明「顯有不可信之情況」之理由外，
    不宜以該證人未能於審判中接受他造之反對詰問為由，即遽
    指該證人於偵查中之陳述不具證據能力，方符前揭法條之立
    法意旨。是被告及公設辯護人於本院審理中，對於被告以外
    之人分別於檢察官偵查中具結所為證述，迄未表示異議，且
    查無在客觀上具「顯有不可信」之情況，自均具有證據能力
    。
二、訊據被告乙○○對於上揭犯罪事實，供承不諱。且查：
  (一)被告乙○○於附表一所示之時間、地點，以附表一所示之方
    式及金額，而分別販賣第三級毒品愷他命予附表一所示之李
    薇等6人之事實，核與證人李薇、許勝傑於警詢時證述，證
    人賴秋如、楊苑伶、姜先鴻、賴明欽於原審審理中具結證述
    之情節相符，並有如附表三所附之通訊監察譯文足資比對，
    復有同案被告王偉哲（已判決確定）所有供被告乙○○販賣
    第三級毒品聯絡用之門號0000000000號行動電話1支（含SIM
    卡），被告乙○○所有，供分裝第三級毒品愷他命之夾鏈袋
    50個、用以秤量第三級毒品重量之電子磅秤1台、販賣第三
    級毒品聯絡用之MOTOROLA牌門號0000000000號行動電話1支
    （含SIM卡），及販賣第三級毒品所得6000元扣案可證。此
    外，為警當場查扣如附表二編號1所示之第三級毒品愷他命
    46包（驗餘合計淨重68.3352公克），經原審送請行政院衛
    生署草屯療養院鑑定結果，確屬第三級毒品愷他命無訛，有
    行政院衛生署草屯療養院98年6月4日草療鑑字第0980500015
    號鑑定書附卷可稽（見原審卷四第18-26頁）。
  (二)查非法販賣毒品係政府大力嚴格查緝之違法行為，非可公然
    為之，不論是瓶裝或紙包之毒品，均可任意分裝或增減其分
    量，而每次買賣之價量，亦隨時隨雙方關係之深淺、當時之
    資力、需求程度及對行情之認知等因素而機動調整，因之販
    賣之利得，除經坦承犯行，或價量俱臻明確者外，委難察得
    實情，職是之故，縱未確切查得販賣賺取實際差價，但除別
    有事證，足認係按同一價格轉讓確未牟利外，尚難執此認非
    法販賣之事證有所不足，致知過坦承者難辭重典，飾詞否認
    者反得逞僥倖，而失情理之平。況且，毒品之價格昂貴，取
    得不易，凡為販賣之不法勾當者，苟無利可圖，應無甘冒被
    查緝法辦之危險，平白無端義務為該買賣之工作，而被告乙
    ○○與如附表一所示李薇等人並非至親，又無其他利害關係
    ，苟無利得，豈會甘冒訴追重刑之風險，提供李薇等人取得
    愷他命施用之理，是被告販入之價格必較轉售出予李薇等人
    之價格低廉，而有從中賺取買賣差價牟利之營利意圖及事實
    ，應屬合理之推斷。
  (三)關於被告乙○○販賣第三級毒品愷他命予附表一所示之李薇
    等人，雖證人李薇、許勝傑等人於警詢時供稱其等分別向被
    告乙○○購買毒品多次，惟與證人賴秋如、楊苑伶、姜先鴻
    、賴明欽等人在原審審理時之陳述或卷附之監聽譯文有不符
    之情事。按證人之陳述有部分前後不符，或相互間有所歧異
    時，或因記憶淡忘、或因其他事由所致，究竟何者為可採，
    法院仍得本其自由心證予以斟酌，非謂一有不符或矛盾，即
    應認其全部均為不可採信；尤其關於行為動機、手段及結果
    等之細節方面，證人之證言，有時亦有予渲染之可能；然其
    基本事實之陳述，若果與真實性無礙時，則仍非不得予以採
    信（最高法院74年臺上字第1599號判例要旨、90年度臺上字
    第6078號判決要旨參照）；況認事採證、證據之取捨及證據
    證明力之判斷，俱屬事實審法院之職權，苟無違證據法則，
    自不能指為違法；是供述證據前後雖有差異或矛盾，事實審
    法院非不可本於經驗及論理法則，斟酌其他情形，作合理之
    比較，定其取捨；其就供述證據之一部，認為真實者，予以
    採取，亦非法則所不許。因之，證人供述之證據，前後縱有
    差異，事實審法院依憑證人前後之供述證據，斟酌其他證據
    ，本於經驗法則與論理法則，取其認為真實之一部，作為論
    罪之證據，自屬合法（最高法院90年度臺上字第6943號判決
    要旨參照）。經審酌本案被告乙○○所為販賣毒品予如附表
    一所示之人，既據證人賴秋如、楊苑伶、姜先鴻、賴明欽等
    人於原審審理時結證明確，並經被告於原審及本院審理時供
    述無訛，互核相符，並參酌卷附之通訊監察譯文及附表三所
    示之通訊監察譯文，自應依被告乙○○在原審及本院審理時
    之自白，並以罪證有疑，利於被告之原則，以認定其販賣之
    次數，始符證據法則，併予敘明。
  (四)綜上所述，被告所為認罪之陳述及自白，核與事實相符，足
    以採信。本件事證明確，被告之犯行，堪予認定，應依法論
    科。
三、依最高法院95年5月23日刑事庭第八次會議決議，關於法律
    變更之比較適用原則，於比較時應就罪刑有關之共犯、未遂
    犯、想像競合犯、牽連犯、連續犯、結合犯，以及累犯加重
    、自首減輕暨其他法定加減原因（如身分加減）與加減比例
    等一切情形，本於統一性及整體性原則，綜其全部罪刑之結
    果而為比較。本件被告行為後，毒品危害防制條例第4條、
    第17條業已修正，經總統於98年5月20日公布，依中央法規
    標準法第13條規定，自公布日起算至第3日起發生效力，於9
    8年5月22日生效施行，是被告犯罪後法律已有變更。修正後
    毒品危害防制條例第4條第3項之得併科罰金部分，由原新台
    幣五百萬元以下之罰金，修正為七百萬元以下之罰金。經依
    比較新舊法之規定，以修正前之毒品危害防制條例第4條第3
    項規定有利於被告。然，修正前毒品危害防制條例第17條之
    規定為：「犯第4條第1項至第4項、第5條第1項至第4項前段
    、第6條第1項至第4項、第7條第1項至第4項、第8條第1項至
    第4項、第10條或第11條第1項、第2項之罪，供出毒品來源
    ，因而破獲者，得減輕其刑。」修正後毒品危害防制條例第
    17條第1項、第2項則規定：「犯第4條至第8條、第10條獲第
    11條之罪，供出毒品來源，因而查獲其他正犯或共犯者，減
    輕或免除其刑。」、「犯第4條至第8條之罪於偵查及審判中
    均自白者，減輕其刑。」就本件被告而言，其對於附表一編
    號1至6所示販賣第三級毒品犯行，均於偵、審中自白其犯行
    （詳後述），依刑法第2條第1項之規定及前揭最高法院決議
    ，綜其全部罪刑新舊法比較之結果，修正後之法律規定顯較
    修正前有利於被告，依刑法第2條第1項但書之規定，自應適
    用裁判時之修正後毒品危害防制條例。
四、按愷他命係毒品危害防制條例第2條第2項第3款規定之第三
    級毒品，不得非法持有、販賣。核被告乙○○如附表一編號
    1至6之所為，均係犯修正後毒品危害防制條例第4條第3項之
    販賣第三級毒品罪。被告基於販賣之目的，而持有第三級毒
    品愷他命之低度行為，分別為其販賣第三級毒品愷他命之高
    度行為所吸收，均不另論罪。被告乙○○對於檢察官起訴其
    販賣第三級毒品愷他命犯行，於檢察官偵訊時供陳：「（問
    ：所以你承認有賣K他命，但沒跟其他人合夥？）我承認。
    」（97年度偵字第28487號偵查卷影卷第15頁），其後更於
    原審（原審卷一第123頁背面至124頁、原審卷四第43頁背面
    、第45頁）及本院審理時（本院卷第60頁背面、第71頁背面
    ），始終坦承上開犯行。是以，附表一編號1至6販賣第三級
    毒品愷他命之犯行，被告於偵查及審判中均自白，依上開說
    明，此係有利於被告，合於減輕之規定，爰依刑法第2條第1
    項但書、98年5月20日修正公布之毒品危害防制條例第17 條
    第2項規定，均減輕其刑。被告乙○○所犯如附表一編號1至
    6各罪，犯意各別，行為互殊，應分論併罰。
五、原審對被告乙○○論罪科刑，固非無見。惟被告行為後，毒
    品危害防制條例第4條、第17條業已修正，經總統於98年5月
    20日公布，並於98年5月22日生效施行，被告乙○○附表一
    編號1至6所示犯行，於偵查及審判中均自白其販賣毒品之犯
    行，原審判決未比較適用修正後毒品危害防制條例第17條第
    2項規定對被告予以減刑，尚有未洽。被告乙○○上訴意旨
    以附表一編號1至6所示之犯行，有修正後毒品危害防制條例
    第17條第2項之適用，為有理由。是原判決就被告乙○○有
    罪部分，既有上述瑕疵，自應由本院將此部分予以撤銷改判
    。爰審酌被告乙○○未有前科紀錄、素行尚佳，有臺灣高等
    法院被告前案紀錄表在卷足憑，及其明知毒品對人體健康戕
    害甚鉅，為牟取利益，無視國家杜絕毒品犯罪之禁令，竟販
    賣第三級毒品愷他命，嚴重戕害國民身心健康，且有滋生其
    他犯罪之可能，對社會所生危害程度非輕，兼衡酌被告販賣
    之對象、次數、販賣所得、犯後坦承全部犯行，已知悔悟，
    態度尚佳，暨其年輕識淺、涉世未深等一切情狀，分別量處
    如附表一所示之刑，並定其應執行之刑。至於被告之辯護人
    請求依刑法第59條之規定，酌減其刑一節。然，刑法第59條
    規定之酌量減輕其刑，必須犯罪另有特殊之原因與環境等情
    狀，在客觀上足以引起一般同情，認即予宣告法定最低刑度
    仍嫌過重者，始有適用。觀諸被告上揭犯行，客觀上已難謂
    引起一般同情，並無適用刑法第59條之餘地，併此敘明。
六、至證人賴明欽於原審審理時固結證稱：伊於97年9月20日晚
    上有向乙○○購買1包愷他命500元、1顆搖頭丸500元云云（
    原審卷二第50頁）。惟被告乙○○除坦承販賣愷他命外，堅
    決否認有販賣搖頭丸之事實。查檢察官起訴書僅就被告乙○
    ○販賣愷他命部分起訴，並無提及其販賣搖頭丸之任何事實
    ，且查獲當日，員警至被告乙○○住處搜索時，並未扣得第
    二級毒品搖頭丸，有扣押物品清單在卷；酌以卷附之監聽譯
    文內容（見附表三），僅能證明97年9月20日證人賴明欽有
    與被告乙○○聯繫購買毒品一事，惟其等交易毒品之標的為
    何不明；而從彼等對話之內容，亦僅能確定彼等係交易「一
    種」毒品，而非「兩種」毒品，是在無其他任何補強證據之
    下，自不能僅以證人賴明欽之片面指述，即率爾認定被告乙
    ○○有販賣第二級毒品搖頭丸之犯行，被告乙○○此部分之
    犯罪，尚屬不能證明，惟此部分既未經起訴，與已起訴部分
    又無裁判上或實質上一罪之關係，本院自無從併予審酌，附
    此敘明。
七、沒收之宣告部分：
(一)查扣案如附表二編號1所示之愷他命（含包裝袋），係屬第
    三級毒品，應依毒品危害防制條例第18條第1項前段之規定
    沒收銷燬之，而鑑定耗損之毒品，既已滅失，即無庸併予宣
    告沒收銷燬。附表二編號2之夾鏈袋50個，係供分裝第三級
    毒品以出售之用、附表二編號3之電子磅秤1臺，係用秤量第
    三級毒品以分裝販賣之用、附表二編號4所示OTOROLA廠牌，
    門號0000000000號行動電話1支（含SIM卡），係被告乙○○
    所有供販賣第三級毒品對外聯絡之用，業據被告乙○○於原
    審及本院審理時陳述明確，爰均依毒品危害防制條例第19條
    第1項規定宣告沒收之【詳如附表二編號2至4所示，且按行
    動電話之服務須以SIM卡為使用介面，各電信公司於出租行
    動電話門號予消費者使用時，即同時附帶提供SIM卡給消費
    者作為門號使用之介面，電信公司於接受消費者申辦門號並
    將該門號開通上線時，即將SIM卡之所有權移轉予消費者，
    或於申請時即為申辦人所有，分據台灣大哥大股份有限公司
    、泛亞電信股份有限公司、中華電信股份有限公司、和信電
    訊股份有限公司、威寶電信股份有限公司、遠傳電信股份有
    限公司函覆臺灣高等法院，並經臺灣高等法院以97年4月21
    日院通刑敬97上重更（二）14字第0970006512號函轉知全國
    一、二審法院在案】。又被告乙○○販賣第三級毒品所得之
    金錢詳如附表一「販賣毒品所得」各欄所示，其為警查獲之
    現金為16700元，其中6000元係販賣毒品所得，業據被告乙
    ○○供明在卷，就此部分，應依毒品危害防制條例第19條第
    1項規定，諭知沒收。至於其餘10700元，尚無證據證明係販
    賣毒品所得，或供犯罪所用之物，爰不為沒收之諭知，附此
    敘明。又按毒品危害防制條例第19條第1項規定之義務沒收
    ，固為刑法之特別規定，但上開法條既無「不問屬於犯人與
    否，沒收之」之規定，仍應以該物品屬於犯人所有者為限，
    始應予以沒收，庶符沒收制度之基本原則（最高法院90年度
    台上字第626號判決要旨參照）。查被告乙○○雖使用扣案
    之0000000000號行動電話（含SIM卡）1支，供附表一編號1
    至5販賣第三級毒品之用，惟查被告乙○○此部分係單獨犯
    之，且該門號行動電話，係屬同案被告王偉哲所有之物，而
    非被告乙○○所有之物，均據被告乙○○、同案被告王偉哲
    分別供明在卷，自不得於被告乙○○販毒項下諭知沒收。另
    查附表二編號5所示之0000000000號行動電話，尚無證據證
    明被告乙○○用以供本件販毒之用，自不得諭知沒收，均予
    敘明。
(二)至於自被告乙○○住處扣案之小本帳冊1本、電子計算機1具
    等物，被告稱非為本件販賣毒品所用，且經原審審理時勘驗
    結果，該等帳冊所載內容與確與販賣毒品無關，而該電子計
    算機亦與本案並無關連性，均非本案犯罪所用之物；另自被
    告乙○○住處查扣之第三級毒品Ｋ他命吸食管1支、大補帖
    水7瓶、大補帖說明書2紙等物，均與被告於本案販賣毒品之
    罪行無關，自無從於本案併為沒收之諭知，附此敘明。
據上論斷，應依刑事訴訟法第369條第1項前段、第364條、第299
條第1項前段，修正後毒品危害防制條例第4條第3項、第17條第2
項、第18條第1項前段、第19條第1項，刑法第2條第1項、第11條
、第55條、第51條第5款，判決如主文。
本案經檢察官甲○○到庭執行職務。
中   華   民    國     99     年    4   月     8     日
             刑事第十一庭 審判長法  官  郭  同  奇
                                法  官  洪  曉  能
                                法  官  許  冰  芬
上列正本證明與原本無異。
如不服本判決應於收受送達後十日內向本院提出上訴書狀，其未
敘述上訴之理由者並得於提起上訴後十日內向本院補提理由書（
均須按他造當事人之人數附繕本）「切勿逕送上級法院」。
                                書記官  蔡  嘉  萍
中    華    民    國    99    年     4    月     8    日
附表一：
┌──┬────┬──────┬───┬────────┬────┬─────────┐
│編號│販賣時間│販賣地點    │購買者│販賣之數量、價格│販賣所得│所犯罪名及應處之刑│
│    │        │            │      │及交易等行為態樣│        │                  │
├──┼────┼──────┼───┼────────┼────┼─────────┤
│ １ │97年9月 │臺中市北區五│李  薇│李薇以其所有0981│2500元  │販賣第三級毒品，處│
│    │3日     │權路、大雅路│      │-037538號行動電 │        │有期徒刑肆年；扣案│
│    │        │附近        │      │話撥打乙○○所持│        │如附表二編號１所示│
│    │        │            │      │用0000-000000號 │        │之第三級毒品愷他命│
│    │        │            │      │行動電話（王偉哲│        │(含包裝袋)，均沒收│
│    │        │            │      │所有），向乙○○│        │銷燬之；扣案之夾鏈│
│    │        │            │      │表示購買第三級毒│        │袋伍拾只、電子磅秤│
│    │        │            │      │品愷他命，雙方約│        │壹臺，均沒收；扣案│
│    │        │            │      │妥交易之時間、地│        │之販賣第三級毒品所│
│    │        │            │      │點、數量及價格，│        │得新臺幣貳仟伍佰元│
│    │        │            │      │由乙○○將夾鍊袋│        │，沒收。          │
│    │        │            │      │裝之愷他命5公克 │        │                  │
│    │        │            │      │攜至約定處所，交│        │                  │
│    │        │            │      │付予李薇，並當場│        │                  │
│    │        │            │      │收取價金2500元。│        │                  │
├──┼────┼──────┼───┼────────┼────┼─────────┤
│ ２ │97年9月 │臺中市○○街│賴秋如│賴秋如以其所有09│1000元  │販賣第三級毒品，處│
│    │4日     │            │      │00-000000號行動 │        │有期徒刑參年拾月；│
│    │        │            │      │電話撥打乙○○所│        │扣案如附表二編號１│
│    │        │            │      │有0000-000000號 │        │所示之第三級毒品愷│
│    │        │            │      │行動電話（王偉哲│        │他命(含包裝袋)，均│
│    │        │            │      │所有），向乙○○│        │沒收銷燬之；扣案之│
│    │        │            │      │表示購買第三級毒│        │夾鏈袋伍拾只、電子│
│    │        │            │      │品愷他命，雙方約│        │磅秤壹臺，均沒收；│
│    │        │            │      │妥交易之時間、地│        │扣案之販賣第三級毒│
│    │        │            │      │點、數量及價格，│        │品所得新臺幣壹仟元│
│    │        │            │      │由乙○○將夾鍊袋│        │，沒收。          │
│    │        │            │      │裝之愷他命2公克 │        │                  │
│    │        │            │      │攜至約定處所，交│        │                  │
│    │        │            │      │付予賴秋如，並當│        │                  │
│    │        │            │      │場收取價金1000元│        │                  │
│    │        │            │      │。              │        │                  │
├──┼────┼──────┼───┼────────┼────┼─────────┤
│ ３ │97年9月 │臺中市○○街│楊苑伶│楊苑伶以其所有09│500元   │販賣第三級毒品，處│
│    │4日     │101號       │      │00-000000號行動 │        │有期徒刑參年拾月；│
│    │        │            │      │電話撥打乙○○所│        │扣案如附表二編號１│
│    │        │            │      │持用0000-000000 │        │所示之第三級毒品愷│
│    │        │            │      │號行動電話（王偉│        │他命(含包裝袋)，均│
│    │        │            │      │哲所有），向陳甘│        │沒收銷燬之；扣案之│
│    │        │            │      │和表示購買第三級│        │夾鏈袋伍拾只、電子│
│    │        │            │      │毒品愷他命，雙方│        │磅秤壹臺，均沒收；│
│    │        │            │      │約妥交易之時間、│        │扣案之販賣第三級毒│
│    │        │            │      │地點、數量及價格│        │品所得新臺幣伍佰元│
│    │        │            │      │，由乙○○將夾鍊│        │，沒收。          │
│    │        │            │      │袋裝之愷他命1公 │        │                  │
│    │        │            │      │克攜至約定處所，│        │                  │
│    │        │            │      │交付予楊菀伶，並│        │                  │
│    │        │            │      │當場收取價金500 │        │                  │
│    │        │            │      │元。            │        │                  │
├──┼────┼──────┼───┼────────┼────┼─────────┤
│ ４ │97年9月 │臺中市○○路│姜先鴻│姜先鴻以其所有09│500元   │販賣第三級毒品，處│
│    │13日    │、梅亭街口  │      │00-000000號行動 │        │有期徒刑參年拾月；│
│    │        │            │      │電話撥打乙○○所│        │扣案如附表二編號１│
│    │        │            │      │持用0000-000000 │        │所示之第三級毒品愷│
│    │        │            │      │號行動電話（王偉│        │他命(含包裝袋)，均│
│    │        │            │      │哲所有），向陳甘│        │沒收銷燬之；扣案之│
│    │        │            │      │和表示購買第三級│        │夾鏈袋伍拾只、電子│
│    │        │            │      │毒品愷他命，雙方│        │磅秤壹臺，均沒收；│
│    │        │            │      │約妥交易之時間、│        │扣案之販賣第三級毒│
│    │        │            │      │地點、數量及價格│        │品所得新臺幣伍佰元│
│    │        │            │      │，由乙○○將夾鍊│        │，沒收。          │
│    │        │            │      │袋裝之愷他命1公 │        │                  │
│    │        │            │      │克攜至約定處所，│        │                  │
│    │        │            │      │交付予姜先鴻，並│        │                  │
│    │        │            │      │當場收取價金500 │        │                  │
│    │        │            │      │元。            │        │                  │
├──┼────┼──────┼───┼────────┼────┼─────────┤
│ ５ │97年9月 │臺中市○○路│賴明欽│賴明欽以其所有09│500元   │販賣第三級毒品，處│
│    │20日    │1段388之2號 │      │00-000000號行動 │        │有期徒刑參年拾月；│
│    │        │旁巷子      │      │電話撥打乙○○所│        │扣案如附表二編號１│
│    │        │            │      │持用0000-000000 │        │所示之第三級毒品愷│
│    │        │            │      │號行動電話（王偉│        │他命(含包裝袋)，均│
│    │        │            │      │哲所有），向陳甘│        │沒收銷燬之；扣案之│
│    │        │            │      │和表示購買第三級│        │夾鏈袋伍拾只、電子│
│    │        │            │      │毒品愷他命，雙方│        │磅秤壹臺，均沒收；│
│    │        │            │      │約妥交易之時間、│        │扣案之販賣第二級毒│
│    │        │            │      │地點、數量及價格│        │品所得新臺幣伍佰元│
│    │        │            │      │，由乙○○將夾鍊│        │，沒收。          │
│    │        │            │      │袋裝之愷他命1公 │        │                  │
│    │        │            │      │克攜至約定處所，│        │                  │
│    │        │            │      │交付予賴明欽，並│        │                  │
│    │        │            │      │當場收取價金500 │        │                  │
│    │        │            │      │元。            │        │                  │
├──┼────┼──────┼───┼────────┼────┼─────────┤
│ ６ │97年10月│臺中市南屯區│許勝傑│許勝傑以其所有09│1000元  │販賣第三級毒品，處│
│    │10日    │環中路5段62 │      │00-000000號行動 │        │有期徒刑參年拾月；│
│    │        │之2號       │      │電話撥打乙○○所│        │扣案如附表二編號１│
│    │        │            │      │有之0000-000000 │        │所示之第三級毒品愷│
│    │        │            │      │號行動電話，向陳│        │他命(含包裝袋)，均│
│    │        │            │      │甘和表示購買第三│        │沒收銷燬之；扣案之│
│    │        │            │      │級毒品愷他命，雙│        │夾鏈袋伍拾只、電子│
│    │        │            │      │方約妥交易之時間│        │磅秤壹臺、MOTOROLA│
│    │        │            │      │、地點、數量及價│        │廠牌，門號00000000│
│    │        │            │      │格，由乙○○將夾│        │77行動電話壹支(含 │
│    │        │            │      │鍊袋裝之愷他命2 │        │SIM卡)，均沒收；扣│
│    │        │            │      │公克攜至約定處所│        │案之販賣第三級毒品│
│    │        │            │      │，交付予許勝傑，│        │所得新臺幣壹仟元，│
│    │        │            │      │並當場收取價金  │        │沒收。            │
│    │        │            │      │1000 元。       │        │                  │
│    │        │            │      │                │        │                  │
│    │        │            │      │                │        │                  │
│    │        │            │      │                │        │                  │
└──┴────┴──────┴───┴────────┴────┴─────────┘
附表二
┌──┬─────┬───────┬─────────────────┬────┐
│編號│物品名稱  │數量          │宣告沒收之依據                    │備註    │
├──┼─────┼───────┼─────────────────┼────┤
│ １ │愷他命    │肆拾陸包(合計 │愷他命屬於第三級毒品，應依毒品危害│沒收驗餘│
│    │          │驗餘淨重共陸拾│防制條例第18條第1項前段之規定，宣 │部分    │
│    │          │捌點伍貳公│告沒收銷毀之。                    │        │
│    │          │克、含包裝袋) │                                  │        │
├──┼─────┼───────┼─────────────────┼────┤
│ ２ │夾鏈袋    │伍拾個        │用以分裝第三級毒品以販賣，為被告所│        │
│    │          │              │有，供販賣毒品所用之物品，依毒品危│        │
│    │          │              │害防制條例第19條第1項規定沒收。   │        │
├──┼─────┼───────┼─────────────────┼────┤
│ ３ │電子磅秤  │壹臺          │用以秤量第三級毒品以分裝販賣，為被│        │
│    │          │              │告所有，供販賣毒品所用之物品，依毒│        │
│    │          │              │品危害防制條例第19條第1項規定沒收 │        │
│    │          │              │。                                │        │
├──┼─────┼───────┼─────────────────┼────┤
│ ４ │MOTOROLA  │壹支          │持以供聯絡販賣第三級毒品之用，為被│        │
│    │廠牌，門號│              │告所有，供販賣毒品所用之物，依毒品│        │
│    │0000000000│              │危害防制條例第19條第1項規定沒收。 │        │
│    │號行動電話│              │                                  │        │
│    │（含SIM卡 │              │                                  │        │
│    │）        │              │                                  │        │
├──┼─────┼───────┼─────────────────┼────┤
│ ５ │BENQ廠牌，│壹支          │無證據證明係被告所有，供販賣毒品所│        │
│    │門號091784│              │用之物，不予宣告沒收。            │        │
│    │7246號行動│              │                                  │        │
│    │電話      │              │                                  │        │
├──┼─────┼───────┼─────────────────┼────┤
│ ６ │金錢 (新臺│陸仟元        │被告所有，販賣第三級毒品所得之財物│        │
│    │幣)       │              │，依毒品危害防制條例第19條第1項規 │        │
│    │          │              │定沒收。                          │        │
│    │          │              │（其餘扣案之現金壹萬零柒佰元，無證│        │
│    │          │              │據證明係販毒所得，或供犯罪所用，不│        │
│    │          │              │予宣告沒收。）                    │        │
└──┴─────┴───────┴─────────────────┴────┘
附表三
（被告乙○○0000000000通話對象、時間、內容）
┌──┬────┬─────┬─────────────────┬────┐
│編號│時間    │對象、電話│通話內容                          │備註    │
├──┼────┼─────┼─────────────────┼────┤
│ １ │97/09/03│李薇      │Ｂ：那個ＣＤ２５片要算我多少？    │97警聲搜│
│    │21:28:30│0000000000│Ａ：我問一下再跟你說。            │5227號  │
│    ├────┤          ├─────────────────┤P.110   │
│    │97/09/03│          │Ａ：７５拉。                      │        │
│    │21:31:22│          │Ｂ：我之前拿５０片是２９耶，我想說│        │
│    │        │          │    你東西比較好阿。              │        │
│    │        │          │Ａ：看你啊？                      │        │
│    │        │          │Ｂ：好阿，你拿過來阿。            │        │
│    ├────┤          ├─────────────────┤        │
│    │97/09/03│          │Ａ：我剛算一下不對耶，因為我問他時│        │
│    │21:39:47│          │    ，他還在睡，我算一下要８耶，你│        │
│    │        │          │    Ｏ不ＯＫ？                    │        │
│    │        │          │Ｂ：好阿。                        │        │
├──┼────┼─────┼─────────────────┼────┤
│ ２ │97/09/04│楊苑伶    │Ｂ：２罐飲料。                    │97警聲搜│
│    │17:15:28│0000000000│Ａ：家裡嗎？我到了打給你。        │5227號  │
│    │        │          │                                  │P.112   │
├──┼────┼─────┼─────────────────┼────┤
│ ３ │97/09/04│賴秋如    │Ａ：你要涼的嗎？你要１罐還是２罐？│97警聲搜│
│    │19:11:11│0000000000│Ｂ：我要２罐。                    │5227號  │
│    │        │          │Ａ：那你３分鐘下來。              │P.111   │
├──┼────┼─────┼─────────────────┼────┤
│ ４ │97/09/13│姜先鴻    │Ｂ：我小姜拉，拿５００，你幫我多弄│97警聲搜│
│    │14:25:18│0000000000│    一些拉，我等一下過去。        │5227號  │
│    │        │          │Ａ：好。                          │P.119   │
│    │        │          │                                  │        │
├──┼────┼─────┼─────────────────┼────┤
│ ５ │97/09/20│賴明欽    │Ｂ：我機車店拉，阿你要過來沒？    │97警聲搜│
│    │22:20:26│0000000000│Ａ：我趕工作，等一下過去。        │5227號  │
│    ├────┤          ├─────────────────┤P.113   │
│    │97/09/20│          │Ａ：我有幫你問到了，不過要５喔。  │        │
│    │22:57:25│          │Ｂ：我有打給你們那個了。          │        │
│    │        │          │Ａ：沒有拉，那個我是跟人家問的。  │        │
│    │        │          │Ｂ：喔。                          │        │
│    │        │          │Ａ：不過只有１而已喔。            │        │
│    │        │          │Ｂ：那過來再說。                  │        │
├──┼────┼─────┼─────────────────┼────┤
│ ６ │97/10/10│許勝傑    │Ａ：我等一下用我的電話響一下..１７│97警聲搜│
│    │20:56:10│0000000000│    的啦。                        │5227號  │
│    │        │          │Ｂ：我阿傑拉.. 我的電話這支你記一 │P.116   │
│    │        │          │    下拉。                        │        │
└──┴────┴─────┴─────────────────┴────┘

司法院資訊處製作；財團法人民間司法改革基金會備份。
